最高法院刑事判決　　　　　　九十六年度台上字第一一一０號
上　訴　人　甲○○
上列上訴人因搶奪案件，不服台灣高等法院中華民國九十五年十
二月二十一日第二審判決（九十五年度上訴字第二六四四號，起
訴案號：台灣台北地方法院檢察署九十五年度偵字第一九八一、
三一四二、三九九二號），提起上訴，本院判決如下：
    主  文
上訴駁回。
    理  由
按刑事訴訟法第三百七十七條規定：上訴於第三審法院，非以判
決違背法令為理由，不得為之；是提起第三審上訴，應以原判決
違背法令為理由，係屬法定要件；如果上訴理由狀並未依據卷內
訴訟資料具體指摘原判決不適用何種法則或如何適用不當，或所
指摘原判決違法情事，顯與法律規定得為第三審上訴理由之違法
情形不相適合時，均應認其上訴為違背法律上之程式，予以駁回
。本件原判決撤銷第一審之科刑判決，改判仍依民國九十五年七
月一日修正施行前之刑法第五十五條牽連犯關係，從一重論上訴
人甲○○以犯意圖為自己不法之所有，而搶奪他人之動產罪為常
業（累犯），處有期徒刑肆年陸月，並以上訴人有犯罪之習慣，
併諭知應於刑之執行完畢或赦免後令入勞動場所強制工作貳年；
已詳認定犯罪事實之依據及憑以認定之理由，俱有卷存之證據
資料可資覆按；從形式上觀察，原判決並無違背法令情形。上訴
意旨謂：遠東當鋪負責人宋慶斌所提之典當登錄及照片內之鑽戒
，乃上訴人所有，絕非被害人許嘉桂遭搶之物；宋慶斌固證明上
訴人曾向其典當鑽戒一枚，但不能證明該鑽戒為許嘉桂所有；另
許嘉桂亦未能證明該鑽戒為其被搶之物；況市價值新台幣（下同
）九萬元之中古鑽戒，亦不可能當得七萬元；再上訴人係因生活
所迫，始隨機行搶，並非以搶奪財物維生，原判決論上訴人以犯
搶奪罪為常業，乃擬制推測之詞，於法殊有違誤，請撤銷原判決
發回原審法院更為審理等語。惟按事實之認定及證據之取捨，乃
屬事實審法院之職權，事實審法院本得參酌其他相關證據為自由
之判斷，苟無違反經驗法則或論理法則，自難指為違法。原判決
依憑上訴人於第一審或在原審法院審理時之自白，核與被害人顏
如君等人之指訴及證人宋慶斌之證述相符，又有被竊機車之照片
、內政部警政署刑事警察局指紋鑑驗書、贓物認領保管單、典當
登錄資料、出售贓物（手機）之切結書、讓渡書在卷等證據，資
以認定上訴人犯有本件罪行，核屬事實審法院取捨證據職權之適
法行使，尚無違經驗法則及論理法則；上訴意旨並未依據卷內資
料，具體表明原判決如何違背法令，任置原判決明白之論敘於不
顧，仍執前詞為事實上之爭辯，難謂已符合首揭法定上訴要件，
其常業搶奪、行使偽造私文書部分之上訴違背法律上之程式，應
予駁回。又裁判上一罪案件之一部分，得提起第三審上訴者，其
不得上訴第三審部分，依審判不可分原則，第三審法院亦應併予
審判，但以得上訴部分其上訴合法為前提。本件得上訴之常業搶
奪、行使偽造私文書部分，其上訴為不合法，本院由程序上予以
駁回，對於牽連所犯之竊盜部分，自無從適用審判不可分原則，
併為實體上審判，竊盜部分既屬刑事訴訟法第三百七十六條第二
款之案件，不得上訴於第三審法院，其上訴不合法，應併予駁回
。
據上論結，應依刑事訴訟法第三百九十五條前段，判決如主文。
中　　華　　民　　國　九十六　年　　三　　月　　八　　日
                      最高法院刑事第十一庭
                          審判長法官  林　永　茂
                                法官  洪　文　章
                                法官  蘇　振　堂
                                法官  蕭　仰　歸
                                法官  何　菁　莪
      本件正本證明與原本無異
                                      書  記  官
中　　華　　民　　國　九十六　年　　三　　月　 十三 　日
                                                      G
